# 股份回购现金流量列报

提问人：tony868lamy 时间：2011-11-26 12:08:23
中国新公司法第第一百四十三条规定：公司不得收购本公司股份。但是，有下列情形之一的除外：
（一）减少公司注册资本； -------减资行为作为筹资活动
（二）与持有本公司股份的其他公司合并；-------减资行为作为筹资活动？？？
（三）将股份奖励给本公司职工； -------权益性交易行为作为筹资活动？？？
（四）股东因对股东大会作出的公司合并、分立决议持异议，要求公司收购其股份的。----减资行为作为筹资活动？？？

回答人：chenyiwei
基本上可以这样理解。上述各种回购自身股份的情形（包括为了奖励职工而回购）都属于筹资活动现金流量。

提问人：qjr1124 时间：2012-07-05 10:17:25
放在偿还债务支付的现金中列示可以吗

回答人：chenyiwei
这是权益的回购，不是负债。所以应作为“支付的其他与筹资活动有关的现金”。

提问人：qjr1124 时间：2012-07-06 09:27:28
回复 qjr1124 的帖子
再请教一下,为什么负债有个项目,而权益不设置一个项目呢?(支出的时候)

回答人：chenyiwei
可能是因为此类业务发生的频率较低，因此就在“支付的其他与筹资活动有关的现金”中列报，并附注披露其内容。